臺灣板橋地方法院刑事判決　　　　　　　　　　　　九十一年度訴字第一三一號
　　公　訴　人　臺灣板橋地方法院檢察署檢察官
　　被　　　告　乙○○
　　指定辯護人　甲○公設辯護人吳天明
右列被告因偽造有價證券案件，經檢察官提起公訴（八十九年度偵字第九十一號），
甲○判決如左：
    主  文
乙○○連續意圖供行使之用，而偽造有價證券，處有期徒刑參年貳月。如附表編號(一)
(二)偽造之支票貳紙，均沒收。
    事  實
一、乙○○明知丁○○（另案由檢察官偵辦）於民國八十八年七月間，在台北縣三重
    市縣立三重醫院附近，交予伊保管之丙○○（另案由檢察官偵辦）所有之美國運
    通銀行空白支票二張（發票人丙○○，帳號：000000000號，票號：0
    000000號、0000000號），該等支票上僅蓋有發票人丙○○印章，
    乙○○在未得到丙○○同意授權下，竟意圖供行使之用，基於偽造有價證券之概
    括犯意，連續於：
（一）八十八年七月底間某日，於臺北縣三重市○○街十四號四樓其住處，在票號0
      000000號之支票上，填載發票日為八十八年八月二十五日、票面金額為
      新台幣（下同）「伍萬參仟伍佰元整」「５３５００」等字樣，而偽造發票人
      為丙○○、付款人為美國運通銀行、支票號碼0000000號、票載發票日
      為八十八年八月二十五日、面額五萬三千五百元之支票一紙（詳如附表編號(一)
      所示），復意圖為自己不法之所有，旋於當天，在台北縣三重市，持該紙偽造
      之支票，向張瑞昌調借現金，使張瑞昌陷於錯誤，而交付票面金額款項予乙○
      ○。
（二）八十八年中旬間某日，在其上址住處，在票號0000000號之支票上，填
      載發票日為日期為八十八年九月十日、票面金額「捌萬參仟伍佰元整」「８３
      ５００」等字樣，而偽造發票人為丙○○、付款人為美國運通銀行、支票號碼
      0000000號、票載發票日為八十八年九月十日、面額八萬三千五百元之
      支票一紙（詳如附表編號(二)所示），旋於當天，在台北縣三重市○○○路、自
      強路口，將該紙偽造之支票，交予陳文偉作為償還債務之用。
  嗣上開二張支票，分別輾轉經由林孟穎、陳鴻基存入銀行提示，因上開支票經丙○
  ○掛失止付，而遭退票，經警循線追查，而悉上情。
二、案經台北縣政府警察局永和分局及三重分局報請臺灣板橋地方法院檢察署檢察官
    偵查起訴。
    理  由
一、右揭事實，業據據被告乙○○於偵審中坦承不諱，核與證人丁○○於偵訊中證述
    情節相符（見偵查卷第七十一、七十二頁），並經證人丙○○、張瑞昌、陳文偉
    、林孟穎、陳鴻基等人於警訊時供述明確，另有被告乙○○經於偵查中當庭書寫
    票面金額文字一紙、前開偽造支票及退票理由單、掛失止付票據提示人資料查報
    表、票據掛失止付通知書、遺失票據申報書等件均影本在卷可稽。事證明確，被
    告之犯行，堪予認定。
二、核被告乙○○所為，係犯刑法第二百零一條第一項偽造有價證券罪及刑法第三百
    三十九條第一項之詐欺取財罪（指如事實欄一、（一）被告持該紙偽造支票向張
    瑞昌詐借現款部分，起訴書所犯法條欄，雖漏未記載刑法第三百三十九條第一項
    之詐欺取財罪，惟起訴書犯罪實欄業已敘及被告持該偽造支票向張瑞昌調借現款
    ，此部分應認業已起訴）。又被告如事實欄一、（二）所示行使偽造有價證券，
    係為清償陳文偉之舊欠，非為用以取得票面價值之對價，亦無另一借款行為，故
    不另論詐欺罪，併此敘明。被告如事實欄一、（一）、（二）所示兩次偽造有價
    證券之行為，時間緊接，犯罪構成要件相同，顯係基於概括之犯意為之，應依連
    續犯之規定，論以一罪，並加重其刑。又其二次行使偽造有價證券之輕度行為，
    應為其偽造有價證券之重度行為所吸收，均不另論罪。被告所犯上開偽造有價證
    券、詐欺取財二罪間，有方法結果之牽連關係，為牽連犯，應從一重之刑法第二
    百零一條第一項偽造有價證券罪處斷。爰審酌被告犯罪之動機、目的、手段，偽
    造二張支票之金額僅「五萬三千五百元」「八萬三千五百元」，尚知所節制，所
    生之危害非鉅及犯後坦承犯行之態度，量處如主文所示之刑，以示懲儆。
三、如附表編號(一)、(二)所示偽造之支票二紙，應依刑法第二百零五條之規定宣告沒收
    。
據上論斷，依刑事訴訟法第二百九十九條第一項前段，刑法第五十六條、第二百零一
條第一項、第三百三十九條第一項、第五十五條、第二百零五條，罰金罰鍰提高標準
條例第一條前段，判決如主文。
本案經檢察官游鉦添到庭執行職務。
中      華      民      國      九十一    年      八      月      六    日
                                    臺灣板橋地方法院刑事第四庭
              法  官  劉  大  衛
右正本證明與原本無異。
如不服本判決，應於判決送達後十日內向甲○提出上訴狀。
                                          書記官  蕭  興  南
中      華      民      國      九十一      年      八    月      九    日
附錄本案論罪科刑法條全文：
刑法第二百零一條
意圖供行使之用，而偽造、變造公債票、公司股票或其他有價證券者，處三年以上十
年以下有期徒刑，得併科三千元以下罰金。
行使偽造、變造之公債票、公司股票或其他有價證券，或意圖供行使之用，而收集或
交付於人者，處一年以上七年以下有期徒刑，得併科三千元以下罰金。
刑法第三百三十九條
意圖為自己或第三人不法之所有，以詐術使人將本人或第三人之物交付者，處五年以
下有期徒刑、拘役或科或併科一千元以下罰金。
以前項方法得財產上不法之利益或使第三人得之者，亦同。
前二項之未遂犯罰之。
